# 求助陈老师，以承包方式出让股权怎么确认收益

提问人：151330243 时间：2020-08-07 23:33:07
陈老师：
想求助您，对于以承包方式出让股权，提前实现收益，怎么进行收益的确认。
如A公司将全资控股子公司B对外承包经营，提前实现收益，合同规定承包期为 20 年，期间每年收取 2 万元的承包费，期间B公司创造的全部可分配利润归承包方所有，承包方对承包期内发生的债权、债务、法律和商业纠纷承担全部责任。
陈老师，想咨询您，承包期内的收益应该怎么进行会计核算呢？非常感谢。

回答人：chenyiwei
首先，对于承包经营是否导致丧失对被承包企业的控制权这一问题，需要谨慎判断。如果日后内年仅收取固定的承包费，重大财务和经营决策权均已转移给承包方，可以认为控制权已经转移。
在此情况下，应就合同约定的 20 年内每年应收取的承包费的折现值确认为一项长期应收款，将其与被承包经营的原子公司在合并报表层面上各项资产、负债的账面价值（含商誉，如有）之间的差额确认为合并报表层面的处置损益。个别报表层面也应终止确认长期股权投资，并确认处置损益。